【裁判字號】    97,上訴,1506
【裁判日期】    970827
【裁判案由】    毒品危害防制條例
【裁判全文】
臺灣高等法院臺中分院刑事判決        97年度上訴字第1506號
上  訴  人
即  被  告  丁○○
                    （另案在台灣台中監獄台中分監執行中）
指定辯護人  本院公設辯護人郭博益
            本院公設辯護人賴泰鈞
上  訴  人
即  被  告  乙○○
                    （
選任辯護人  蔡奉典律師
上列上訴人因毒品危害防制條例案件，不服臺灣臺中地方法院中
華民國97年5月16日第一審判決（民國97年度訴字第684號，起訴
案號：臺灣臺中地方法院檢察署民國96年度偵字第 24674號），
，提起上訴，本院判決如下：
    主  文
原判決撤銷。
丁○○、乙○○共同販賣第一級毒品，丁○○均累犯，各量處如
附表一編號第一至第七所示之刑，丁○○應執行有期徒刑貳拾年
，乙○○應執行有期徒刑拾捌年。扣案如附表二編號一、二所示
之物沒收銷燬之，附表二編號三、四所示之物沒收；未扣案之販
賣毒品所得新臺幣壹萬玖仟元連帶沒收，如全部或一部不能沒收
時，以其等之財產連帶抵償之。
被訴附表一編號第八號所示部分無罪。
    事  實
一、丁○○曾因違反毒品危害防制條例案件，經法院判處有期徒
    刑10月，減為有期徒刑5月確定，於民國（下同）96年7月16
    日縮刑期滿而執行完畢，仍不知悔改，與乙○○及一姓名、
    年籍均不詳之成年男子，共同基於意圖營利販賣第一級毒品
    海洛因之犯意聯絡，以不知情之林建平申租之門號00000000
    00號電話，作為販賣第一級毒品海洛因之聯絡電話，而為附
    表一編號第一至第七所示販賣海洛因之犯行，嗣於96年10月
    16 日17時50分許，在台中市○○街5巷15號5樓之3丙○○住
    處，為警扣得海洛因 2包（驗餘淨重1.01公克），復於96年
    10月17日9時40分許，在台中市○○街230之1號A棟7樓之3丁○○及乙○○住處，為警扣得丁○○所有如附表二所示供販
    賣毒品所用之物。
二、案經台中縣警察局東勢分局移送台灣台中地方法院檢察署檢
    察官偵查起訴。
    理  由
一、按現行刑事訴訟法為保障被告之反對詰問權，排除具有虛偽
    危險性之傳聞證據，以求實體真實之發見，於該法第159 條
    第 1項明定，被告以外之人於審判外之言詞或書面陳述，除
    法律有規定者外，不得作為證據。又被告以外之人於審判外
    之陳述，雖不符前 4條之規定（即刑事訴訟法第159條之1至
    159條之4），而經當事人於審判程序同意作為證據，法院審
    酌該言詞陳述或書面陳述作成時之情況，認為適當者，亦得
    為證據；當事人、代理人或辯護人於法院調查證據時，知有
    第159條第1項不得為證據之情形，而未於言詞辯論終結前聲
    明異議者，視為有前項之同意，刑事訴訟法第159條之5定有
    明文。本件檢察官、被告、辯護人並未就以下被告以外之人
    於審判外之陳述有所爭執，且迄於言詞辯論終結前，均未主
    張有刑事訴訟法第159條第1項不得為證據之情形，是應認已
    同意作為證據，且經本院審酌後，認無不適當之情形，應認
    均有證據能力，合先敘明。
二、訊據被告丁○○、乙○○均矢口否認有何附表一編號第一至
    第七所示販賣第一級毒品海洛因之犯行，均辯稱：因與丙○○有爭吵過，丙○○才故意誣陷伊等販賣海洛因云云，被告
    丁○○辯稱：伊在台中分監執行時才認識謝福興，出獄後，
    介紹謝福興一起向綽號「阿元」（台語同音，警、偵訊筆錄
    均載為「阿源」）之男子買海洛因，伊於96年 7月16日減刑
    出獄後，即持門號0000000000號之 SIM卡及諾基亞的手機向
    「阿元」換海洛因云云，辯護人則以：被告丁○○並非阿源
    ，亦無起訴書所載之販賣海洛因犯行，且施用毒品者所為之
    證言，其可信性較低，且先後證述不一，況被告丁○○與丙○○有恩怨，謝福興證稱，並非向被告丁○○購買毒品，呂
    振鵬亦證稱，不認識被告丁○○，通訊監察譯文之內容，被
    告丁○○表示非其所為云云置辯；被告乙○○辯稱：伊曾見
    過謝福興2次，1次在泡沬紅茶店， 1次就是謝福興在車上向
    藥頭買2000元之海洛因那次，伊未使用0000000000號電話，
    辯護人則以：(1)證人丙○○於偵訊之陳述，非無可能因毒癮
    發作，而影響其陳述之真實，且丙○○自承與被告丁○○發
    生過口角，而被告乙○○為被告丁○○之同居女友，丙○○
    非無可能因此對被告乙○○心生怨隙，是其偵訊之供述不可
    遽採，況被告乙○○與被告丁○○為同居之男女朋友，相互
    接聽對方的電話不足為奇，不能以被告乙○○曾接聽丙○○
    的電話，即認定被告乙○○接聽電話之行為，為毒品販賣行
    為之一部分。(2)證人謝福興於審理時證稱，被告乙○○並非
    交付毒品之人，其未交付購買海洛因之價錢給被告乙○○。
    (3)證人呂振鵬於偵訊證稱，交付毒品之人不是同一人，但都
    是男的，販毒交易電話沒有女姓接聽，亦不曾見過被告乙○○。(4)被告丁○○以證人身分結證稱，被告乙○○自95年勒
    戒後即未再施用毒品，且從事人力仲介工作，其既已戒絕毒
    品，沒有施用毒品之可能，又有固定之工作，衡情並無藉販
    毒圖利之必要。是被告乙○○不可能與被告丁○○為販賣毒
    品之共同正犯云云置辯。經查：
  (一)警方於96年10月17日徵得被告丁○○同意，在台中市○○街
    230之1號Ａ棟7樓之3，扣得被告丁○○所有如附表二所示之
    物，另於96年10月16日持法院之搜索票，在台中市○○街 5
    巷15號5樓之3丙○○住處，扣得丙○○所有之海洛因2包（
    驗餘合計淨重1.01公克），有搜索扣押筆錄、扣押物品目錄
    表等在卷可稽（見96年度偵字第24674號卷第35-38頁、第47
    - 50頁），復有附表二所示之物扣案可證。在丙○○住處查
    扣之物 2包，均含海洛因成分，驗餘合計淨重1.01公克；在
    被告 2人住處查扣如附表二編號1、2所示之物均含海洛因成
    分，其中塊狀之海洛因驗餘淨重9.81公克，粉狀之海洛因合
    計淨重9.78公克，有法務部調查局96年11月30日調科壹字第
    09623080810、00000000000號鑑定書在卷可參（見原審卷第
    116頁、同上偵查卷第105頁）。
  (二)門號0000000000號行動電話係證人林建平向遠傳電信股份有
    限公司（下稱遠傳電信）申請使用，並於95年12月11日開通
    ，有遠傳電信行動電話基本資料及易付卡客戶資料等影本在
    卷可稽（見原審卷第77- 78頁）。又上開易付卡門號係被告
    丁○○以其無法申請為由，請證人林建平申辦供其使用，並
    親自陪同證人林建平前往辦理，證人林建平取得 SIM卡後隨
    即交予被告丁○○，並不知被告丁○○作何使用等情，業據
    證人林建平於原審結證明確（見原審卷第119- 121頁）。再
    者，上開門號自96年8月1日上午10時起至96年 9月28日上午
    10時止，經依法實施通訊監察一節，有臺灣臺中地方法院檢
    察署通訊監察書及電話附表在卷可憑（見96年度警聲搜字第
    3635號卷第4-7頁）。
  (三)證人丙○○持用門號0000000000號電話，並以該門號與被告
    2人聯絡，上開門號於96年8月8日22時16分、96年8月10日18
    時43分、96年08月12日19時25分許，與門號0000000000號電
    話之通話，係證人丙○○向被告 2人買毒品海洛因，而與被
    告乙○○就購買毒品之款項對帳，被告 2人每次都是將毒品
    放在煙盒中，再丟包給證人丙○○，丟包前會先電話約在台
    中市○○路及大智路口，丟包之地點係被告丁○○指定，丟
    包後，被告 2人會一起向證人丙○○收錢，被告丁○○自稱
    「阿元」，證人丙○○與被告2人聯絡，都是撥打門號00000
    00000 號電話，96年10月16日在證人丙○○住處為警查扣之
    海洛因 2包，也是證人丙○○向被告2人購買的，其自96年8
    月起至96年10月16日為警查獲前，不曾向被告 2人以外之人
    購買海洛因，且在上述通話當天，均有以丟包方式拿到海洛
    因，先前在偵訊時作證之筆錄內容實在，是因被告丁○○知
    悉證人丙○○有施用毒品，才告知證人丙○○若無門路可買
    ，可幫忙購買等情，已據證人丙○○於原審結證屬實（見原
    審卷第99-104頁）。又證人丙○○申辦使用門號0000000000
    號電話，而門號0000000000號電話是阿元夫妻使用，證人丙○○稱呼阿元之妻為嫂子，96年8月8、10、12日均購買4000
    元之海洛因，都是與嫂子通話，因證人丙○○已認識阿元的
    聲音，可以確認打電話的人是阿元，且因都有照時間還款，
    嫂子才願意讓其積欠海洛因價款，業已全部還清購買海洛因
    積欠之款項，並指認被告丁○○、乙○○即為阿元夫妻等情
    ，業據證人丙○○於偵訊時結證無訛（見96年度偵字第2467
    4號卷第13-16頁）。復有96年8月8、10、12日門號00000000
    00號與0000000000號電話之通訊監察譯文在卷可參（見警卷
    第64- 65頁），況且，被告乙○○就上開通訊監察譯文之對
    話，係其與證人丙○○所為之事實亦不爭執，是證人丙○○
    之上開證言應與事實相符而可採信。又上開證言，距案發時
    間較短，記憶清楚未受他人干擾，所為證言應為真實。再者
    販賣海洛因為重罪，若說丙○○與被告丁○○口角，陳女即
    誣陷被告等二人販毒顯違常情，所辯係陳女誣陷云云，顯不
    足採信。
  (四)證人呂振鵬於偵訊時結證稱：96年8月8日22時34分門號0000
    000000號與0000000000號電話之通話，是伊與對方男子所為
    ，當天約在台中市○○路交易海洛因2000元等語（見同上偵
    查卷第11- 12頁）。又證人呂振鵬於原審到庭結證稱：伊之
    前在偵訊所言實在，是在台中市○○路興農超市旁邊交易，
    打完電話騎到台中市○○路，打電話告訴對方到了，對方就
    送毒品來，送毒品之人並非丁○○，撥打購買毒品的電話並
    無女生接聽，是聽施用毒品之朋友說，才知可撥打門號0000
    000000號電話買毒品，譯文中提到「拿 2」是指拿2000元之
    海洛因等語（見原審卷第126-128頁）。 復有96年8月8日門
    號0000000000號與0000000000號電話之通訊監察譯文在卷可
    參（見警卷第59頁），則證人呂振鵬係撥打門號0000000000
    號電話購買海洛因，並確有取得2000元之海洛因之事實，堪
    以認定。
  (五)證人謝福興於偵訊時結證稱：伊與阿元聯絡係撥打阿元的手
    機即門號0000000000號電話，向阿元購買毒品海洛因，該電
    話除了阿元外，尚有他人接電話，男女都有，交貨的人大部
    分是男的，伊於96年8月11、14、15日分別以00-00000000、
    00-00000000、00-00000000撥打0000000000號電話，目的都
    是要買毒品海洛因，交貨地點都在台中市○○街與雙十路口
    ，阿元拿毒品給伊時，乙○○曾與阿元及另一名男子一起來
    過，當時乙○○就坐在旁邊，丁○○曾介紹阿元給伊認識，
    並說以後有事就找阿元，伊了解的意思是指，若有需要海洛
    因就找阿元，伊打上開電話購買毒品時，也曾由丁○○接電
    話，但都不是由丁○○送毒品等語（見同上偵查卷第 6-9頁
    、第66- 67頁）。證人謝福興於原審到庭結證稱：伊於偵訊
    之筆錄實在，伊有看完筆錄再簽名，在96年 8月11、15日通
    訊監察譯文中分別提到「2個」、「2腳」，均指2000元海洛
    因，96年8月14日通訊監察譯文中提到「1張」，是指1000元
    海洛因，通話的當天都有買到海洛因，都是一手交錢一手交
    貨，乙○○曾陪同一年輕男子與伊交易海洛因2、3次，其中
    1次是乙○○開車，1次是坐在副駕駛座， 1次則坐在後座等
    語（見原審卷第122-126頁）。復有96年8月11、14、15日門
    號0000000000號與00-00000000、00-00000000號電話之通訊
    監察譯文在卷可佐（見警卷第49-50頁、第52-53頁），則證
    人謝福興係撥打門號0000000000號電話購買海洛因，被告丁○○並曾接聽過該電話，且被告乙○○有數次陪同年輕男子
    前往交付毒品予證人謝福興之事實，亦堪認定。
  (六)被告丁○○辯稱：於96年7月16日減刑出獄當天，即以00000
    00000號之SIM卡連同諾基亞之手機 1支，向阿元換得3000元
    之海洛因云云；被告乙○○亦辯稱：並未使用門號00000000
    00號電話云云。惟查，證人丙○○、呂振鵬、謝福興均係撥
    打門號0000000000號電話購買海洛因，電話聯絡後均有取得
    所購買之海洛因，且證人丙○○於96年 8月8、10 、12日係
    撥打上開門號之電話，與被告 2人聯絡購買海洛因事宜，從
    上述通訊監察譯文可知，門號0000000000號電話除了男子使
    用外，亦有人稱「嫂子」之女子使用，且該門號之使用人接
    獲他人購買毒品之電話後，隨即打電話聯絡他人前往送貨，
    而被告丁○○介紹阿元給證人謝福興時，亦表示以後有事（
    指買毒品）找阿元，被告乙○○並曾陪同年輕男子與證人謝
    福興交易海洛因等情，均詳如上述，倘被告丁○○於96年 7
    月16日減刑出獄當天，即將門號0000000000號之 SIM卡交予
    阿元，則證人丙○○及謝福興於96年8月8日至96年 8月15日
    撥打該門號之電話時，何以被告 2人猶能接聽，何況出現在
    毒品交易之現場，隨時有被查獲之虞，被告乙○○對此自難
    諉為不知，衡諸常情，避之猶恐不及，若非與自身利益有關
    ，豈有陪同年輕男子與證人謝福興交易多次，並接聽證人丙○○購毒電話及就積欠購毒款項加以對帳之理。被告丁○○
    就其將上開門號之 SIM卡交予阿元之事實，並未提供任何證
    據供本院調查，是其上開所辯，自不足採。則門號00000000
    00號電話係被告 2人所使用，作為販賣毒品之聯絡工具至明
    。
  (七)按海洛因係第一級毒品，無論持有、施用或販賣均屬違法行
    為，為治安機關所嚴查，販賣毒品且為重罪，此為眾所週知
    之事實，被告2 人對此知之甚詳，如未從中獲取任何利益，
    當無鋌而走險之理，是其等有營利之意圖洵堪認定。
  (八)綜上所述，被告 2人所為之辯解，顯係圖卸之詞，不足採信
    ，其等共同使用門號0000000000號電話而為如附表一編號第
    一至第七所示販賣海洛因之犯行，堪以認定。至於證人呂振
    鵬證稱，前往交易之人並非被告 2人；證人謝福興證稱，被
    告丁○○並非阿元，亦未曾於交易毒品時出面，然被告丁○○介紹阿元給證人謝福興，用以避免暴露其販賣毒品之身分
    ，且販賣毒品者為逃避警方之查緝，交由其信賴之人出面交
    付毒品及收取貨款，均與常情無違，尚難遽此而為有利被告
    之認定。被告丁○○請求傳訊證人謝福興、呂振鵬、林建平
    ，以證明其未販賣毒品云云。因證人謝福興、呂振鵬、林建
    平已於原審結證供明，本院認為毋庸再予傳訊。又被告請求
    傳訊證人陳慧貞，以證明「阿源」及「嫂子（淑惠）」之真
    實身份，請求傳訊調查本案之東勢警查分局員警，以明本案
    調查之始末、程序、方式。因事證已極明確，本院認為毋庸
    再予傳訊。再者被告丁○○請求勘驗證人丙○○遭查扣毒品
    包裝上之指紋，以證明販毒者非被告，而係另有他人云云。
    按自丙○○處查獲之毒品已送調查局鑑定，經過多人之觸摸
    ，事實上已不能驗出販毒者之指紋，且丙○○已證稱，查獲
    之毒品購自被告等二人，故本院認為毋庸再勘驗毒品包裝上
    之指紋，併此敘明。
三、核被告 2人就附表一編號第一至第七所為，係犯毒品危害防
    制條例第4條第1項之販賣第一級毒品罪。被告 2人與一姓名
    、年籍均不詳之成年男子間，有犯意之聯絡及行為之分擔，
    為共同正犯。被告 2人就附表一編號第一至第七所示多次販
    賣第一級毒品之犯行，犯意各別，行為互殊，應予分論併罰
    。又被告丁○○曾因違反毒品危害防制條例案件，經法院判
    處有期徒刑10月，經減為有期徒刑5月確定，於96年7月16日
    縮刑期滿而執行完畢，有臺灣高等法院被告前案紀錄表在卷
    可稽，其於有期徒刑執行完畢後 5年內故意再犯有期徒刑以
    上刑之本罪，均為累犯，就罰金刑部分均應依法加重其刑（
    死刑、無期徒刑依法不得加重）。被告 2人販賣海洛因予丙○○、呂振鵬、謝福興共3人，次數分別為3次、1次、3次，
    販賣期間不長，所得亦不多，其惡性及犯罪情節與大量走私
    進口或長期販賣毒品之「大盤」、「中盤」毒販有重大差異
    ，本院衡其犯罪情狀，本院認倘對被告 2人科以法定最輕本
    刑之無期徒刑，情輕法重，在客觀上足以引起一般人同情，
    爰依刑法第59條規定酌量減輕其刑，被告丁○○部分並就法
    定刑得併科罰金刑部分，依法先加後減之。原審以被告等二
    人罪證明確，予以論罪科刑，原無不合。惟查附表一編號第
    八所示之犯行，被告等二人並未販賣毒品與丙○○（詳後述
    ）原判決誤認被告等二人有該犯行，尚有未洽。又被告等二
    人犯罪所得為新台幣1萬9千元，原判決誤認為2萬5千元，且
    未諭知連帶抵償，尚有未合。被告等二人上訴意旨否認犯罪
    ，雖無理由，惟原判決既有上開可議之處，自屬不能維持，
    應由本院將原判決撤銷改判。爰審酌被告 2人明知海洛因係
    屬戕害他人身心之毒品，不思循正常途徑賺錢，竟為貪圖利
    益，鋌而走險販毒，被告丁○○前有懲治盜匪條例、妨害自
    由、施用毒品等不良素行，被告乙○○則有施用毒品、偽造
    有價證券之不良素行，有上開前案紀錄表可憑，及犯罪所生
    之危害暨犯後否認犯行，態度不佳等一切情狀，分別量處如
    附表一編號第一至第七所示之刑，並分別定其應執行刑如主
    文第二項所示。扣案如附表二編號1、2所示之物，係查獲之
    毒品，併依毒品危害防制條例第18條第 1項宣告沒收銷燬之
    ，附表二編號3、4所示之物，係被告丁○○所有，業據被告
    丁○○供明在卷，均供分裝毒品之用，併依同條例第19條第
    1項宣告沒收；未扣案之販賣毒品所得19000元，係被告 2人
    販賣毒品所得之財物，業經本院認定如上，爰依同條例第19
    條第 1項宣告連帶沒收，如全部或一部不能沒收時，以其等
    之財產連帶抵償之。至被告2人所有之手機2支（含00000000
    00、0000000000號SIM卡各1張），並無證據證明與本案犯罪
    有關，爰不併予宣告沒收。
四、公訴意旨又稱：被告等二人於附表一編號第八所示之時、地
    販賣毒品海洛因予丙○○，因認為被告等二人涉嫌毒品危害
    防制條例第4條第1項之販賣第1級毒品罪云云。 本件公訴人
    認為被告等二人涉嫌上開犯行，係基於證人丙○○之供述，
    訊據被告等二人均矢口否認有上開犯行。按犯罪事實應依證
    據認定之，無證據不得認定其犯罪事實，刑事訴訟法第 154
    條第 2項定有明文。又認定犯罪事實所憑之證據，雖不以直
    接證據為限，間接證據亦包括在內，然無論直接證據，其為
    訴訟上之證明，須於通常一般之人均不致於有所懷疑，而得
    確定其為真實之程度者，始得據之為有罪之認定，最高法院
    76年台上字第4986號著有判例，經查被告乙○○於96年10月
    1日因腎水腫、輸尿管結石疾病住院、治療，於同年月4日出
    院，此有行政院衛生署台中醫院之就診相關病歷資料影本乙
    份附本院卷可證。證人丙○○供述，被告乙○○甫出院即販
    賣毒品與伊，似與常情有違，此或係丙○○誤記所致，此外
    又查無其他積極證據，足以證明被告等二人有上開犯行，此
    部分犯行應屬不能證明，此部分爰依法為無罪之諭知。
據上論斷，應依刑事訴訟法第369條第1項前段、第364條、第301
條第 1項、第299條第1項前段，毒品危害防制條例第4條第1項、
第18條第 1項、第19條第1項，刑法第11條、第28條、第47條第1
項、第59條、第51條第5款，判決如主文。
本案經檢察官甲○○到庭執行職務。
中    華    民    國    97    年    8     月    27    日
            刑事第二庭  審判長法  官  李  璋  鵬
                              法  官  蕭  錦  鍾
                              法  官  胡  森  田
上列正本證明與原本無異。
如不服本判決應於收受送達後十日內向本院提出上訴書狀，其未
敘述上訴之理由者並得於提起上訴後十日內向本院補提理由書（
均須按他造當事人之人數附繕本）。
                              書記官  籃  營  昌
中    華    民    國    97    年    8     月    27    日
附表一
┌──┬────┬────────────────────┬───────┬────────────┐
│編號│時    間│犯罪事實                                │所犯法條及罪名│宣告刑                  │
├──┼────┼────────────────────┼───────┼────────────┤
│1   │96年8月8│丙○○以門號0000000000號電話撥打00000000│毒品危害防制條│丁○○處有期徒刑15年8月 │
│    │日22時16│74號電話與乙○○聯絡，購買海洛因4000元，│例條第4條第1項│；乙○○處有期徒刑15年4 │
│    │分許    │同日即在台中市○○路與大智路口以丟包之方│販賣第一級毒品│月，扣案如附表二編號3、4│
│    │        │式，完成海洛因之交付，事後再由丙○○交付│              │所示之物沒收；未扣案之販│
│    │        │4000元之價金。                          │              │賣毒品所得新臺幣4000元連│
│    │        │                                        │              │帶沒收，如全部或一部不能│
│    │        │                                        │              │沒收，以其財產連帶抵償之│
│    │        │                                        │              │。                      │
├──┼────┼────────────────────┼───────┼────────────┤
│2   │96年8月8│呂振鵬以門號0000000000號電話撥打00000000│同上          │丁○○處有期徒刑15年4月 │
│    │日22時34│74號電話與丁○○聯絡，購買海洛因2000元，│              │；乙○○處有期徒刑15年1 │
│    │分許    │同日即由不詳姓名之成年男子前往台中市東光│              │月，扣案如附表二編號3、4│
│    │        │路附近交易，並收取2000元。              │              │所示之物沒收；未扣案之販│
│    │        │                                        │              │賣毒品所得新臺幣2000元連│
│    │        │                                        │              │帶沒收，如全部或一部不能│
│    │        │                                        │              │沒收，以其財產連帶抵償之│
│    │        │                                        │              │。                      │
├──┼────┼────────────────────┼───────┼────────────┤
│3   │96年8月 │丙○○以門號0000000000號撥打0000000000號│同上          │丁○○處有期徒刑15年8月 │
│    │10日18時│與乙○○聯絡，購買海洛因4000元，同日即在│              │；乙○○處有期徒刑15年4 │
│    │43分許  │台中市○○路與大智路口以丟包方式，完成海│              │月，扣案如附表二編號3、4│
│    │        │洛因之交付，事後再由丙○○交付4000元之價│              │所示之物沒收；未扣案之販│
│    │        │金。                                    │              │賣毒品所得新臺幣4000元連│
│    │        │                                        │              │帶沒收，如全部或一部不能│
│    │        │                                        │              │沒收，以其財產連帶抵償之│
│    │        │                                        │              │。                      │
├──┼────┼────────────────────┼───────┼────────────┤
│4   │96年8月 │謝福興以00-00000000號電話撥打0000000000 │同上          │丁○○處有期徒刑15年4月 │
│    │11日17時│號電話與丁○○或許惠麟聯絡，購買海洛因  │              │；乙○○處有期徒刑15年1 │
│    │26分許  │2000元，並由不詳姓名之成年男子在台中市錦│              │月，扣案如附表二編號3、4│
│    │        │中路與雙十路口，完成海洛因之交付及收取  │              │所示之物沒收；未扣案之販│
│    │        │2000元。                                │              │賣毒品所得新臺幣2000元連│
│    │        │                                        │              │帶沒收，如全部或一部不能│
│    │        │                                        │              │沒收，以其財產連帶抵償之│
│    │        │                                        │              │。                      │
├──┼────┼────────────────────┼───────┼────────────┤
│5   │96年8月 │丙○○以門號0000000000號電話撥打00000000│同上          │丁○○處有期徒刑15年8月 │
│    │12日19時│74號電話與乙○○聯絡，購買海洛因4000元，│              │；乙○○處有期徒刑15年4 │
│    │25分許  │同日即在台市○○路與大智路口以丟包之方式│              │月，扣案如附表二編號3、4│
│    │        │，完成海洛因之交付，事後再由丙○○交付40│              │所示之物沒收；未扣案之販│
│    │        │00元之價金。                            │              │賣毒品所得新臺幣4000元連│
│    │        │                                        │              │帶沒收，如全部或一部不能│
│    │        │                                        │              │沒收，以其財產連帶抵償之│
│    │        │                                        │              │。                      │
├──┼────┼────────────────────┼───────┼────────────┤
│6   │96年8月 │謝福興以00-00000000號電話撥打0000000000 │同上          │丁○○處有期徒刑15年2月 │
│    │14日12時│號電話聯絡購買海洛因1000元，同日由不詳姓│              │；乙○○處有期徒刑15年，│
│    │45分許  │名之成年男子或夥同乙○○在台中市○○街與│              │扣案如附表二編號3、4所示│
│    │        │雙十路附近，完成海洛因之交付，並收取1000│              │之物沒收；未扣案之販賣毒│
│    │        │元之價金                                │              │品所得新臺幣1000元連帶沒│
│    │        │                                        │              │收，如全部或一部不能沒收│
│    │        │                                        │              │，以其財產連帶抵償之。  │
├──┼────┼────────────────────┼───────┼────────────┤
│7   │96年8月 │謝福興以00-00000000號電話撥打0000000000 │同上          │丁○○處有期徒刑15年4月 │
│    │15日11時│號電話聯絡購買海洛因2000元，同日由不詳姓│              │；乙○○處有期徒刑15年1 │
│    │09分許  │名之成年男子或夥同乙○○在台中市○○街與│              │月，扣案如附表二編號3、4│
│    │        │雙十路附近，完成海洛因之交付，並收取2000│              │所示之物沒收；未扣案之販│
│    │        │元之價金                                │              │賣毒品所得新臺幣2000元連│
│    │        │                                        │              │帶沒收，如全部或一部不能│
│    │        │                                        │              │沒收，以其財產連帶抵償之│
│    │        │                                        │              │。                      │
├──┼────┼────────────────────┼───────┼────────────┤
│8   │96年10月│丁○○撥打丙○○使用之門號0000000000號電│同上          │                        │
│    │5日某時 │話，丙○○因而購買海洛因6000元，並於同日│              │                        │
│    │        │以丟包之方式，在台中市○○路與大智路口，│              │                        │
│    │        │完成海洛因之交付，事後再由丙○○交付6000│              │                        │
│    │        │元之價金                                │              │                        │
│    │        │                                        │              │                        │
│    │        │                                        │              │                        │
│    │        │                                        │              │                        │
│    │        │                                        │              │                        │
└──┴────┴────────────────────┴───────┴────────────┘
附表二
1、塊狀海洛因1包（淨重9.81公克）
2、粉狀海洛因3包（合計淨重9.78公克）
3、分裝袋1包
4、分裝杓1支


司法院資訊處製作；財團法人民間司法改革基金會備份。
